【裁判字號】    98,易,2587
【裁判日期】    980904
【裁判案由】    竊盜
【裁判全文】
臺灣臺中地方法院刑事判決              98年度易字第2587號
公  訴  人  臺灣臺中地方法院檢察署檢察官
被      告  乙○○
                    國民
                    （現另案於臺灣臺中監獄執行中）
上列被告因竊盜案件，經檢察官提起公訴（九十八年度偵字第一
六四三四號），本院判決如下：
    主    文
乙○○竊盜，未遂，累犯，處有期徒刑伍拾玖日，如易科罰金，
以新臺幣壹仟元折算壹日。
    犯罪事實
一、乙○○有偽造有價證券、多次竊盜之前科，最近一次曾於民
    國民國九十七年間因竊盜案件，經臺灣雲林地方法院以該院
    九十七年度易字第四二二號判處有期徒刑五月、拘役九十日
    確定，甫於九十八年五月二十九日因徒刑執行完畢而於翌日
    出監。詎乙○○仍不知悔改，竟基於意圖為自己不法所有之
    竊盜犯意，於九十八年七月五日晚上九時三十分許，騎乘車
    牌號碼ＫＤＶ—９８７號普通重型機車前往臺中縣神岡鄉，
    並將前揭機車停放在神岡鄉○○路七十三號前路旁，再以徒
    步行走之方式，步行約四百公尺後至甲○○位在臺中縣神岡
    鄉○○路四十一之一號之住處前，隨即進入未關上大門之介
    於臺中縣神岡鄉○○路四十一號及四十一之一號間之通道，
    到達上揭二住宅後方，再進入與該住宅未相連，且當時亦尚
    未拉下鐵捲門之位於住宅後方之鐵皮屋車庫內，並徒手掀開
    甲○○停放在車庫內之車牌號碼Ｇ２３—００９號普通重型
    機車之置物箱，正搜尋該置物箱內有無可供竊取之財物時，
    為剛返家之甲○○當場發覺，遂加以喝阻而未得手。甲○○
    隨即報警處理，始獲悉上情。
二、案經臺中縣警察局豐原分局報告臺灣臺中地方法院檢察署檢
    察官偵查起訴。
    理    由
一、證據能力方面：按被告以外之人（包括證人、鑑定人、告訴
    人、被害人及共同被告等）於審判外之陳述雖不符刑事訴訟
    法第一百五十九條之一至之四等四條之規定，而經當事人於
    審判程序同意作為證據，法院審酌該言詞陳述或書面陳述作
    成時之情況，認為適當者，亦得為證據；當事人、代理人或
    辯護人於法院調查證據時，知有刑事訴訟法第一百五十九條
    第一項不得為證據之情形，而未於言詞辯論終結前聲明異議
    者，視為有前項之同意，同法第一百五十九條之五定有明文
    。立法意旨在於傳聞證據未經當事人之反對詰問予以核實，
    原則上先予排除。惟若當事人已放棄反對詰問權，於審判程
    序中表明同意該等傳聞證據可作為證據；或於言詞辯論終結
    前未聲明異議，基於尊重當事人對傳聞證據之處分權，及證
    據資料愈豐富，愈有助於真實發見之理念，且強化言詞辯論
    主義，使訴訟程序得以順暢進行，上開傳聞證據亦均具有證
    據能力。查檢察官、被告對於本案卷內相關證人之證述、文
    書卷證資料，於本院九十八年八月二十四日行準備程序中、
    本院九十八年八月三十一日審理中並未就有何於刑事訴訟法
    第一百五十九條第一項不得為證據之情形於本院言詞辯論終
    結前聲明異議，且有關本案諸證人之證述、文書卷證資料亦
    經本院於審理期日逐一提示、朗讀，並告以要旨，本院復審
    酌相關證人證述筆錄製成、文書卷證資料取得，並無證據顯
    示有何違背程序規定情事，依據上述之說明，均應具有證據
    能力。
二、訊據被告乙○○就上揭犯行，乃於本院審理中坦認不諱，核
    與證人甲○○於警詢中之指述，以及於偵訊、審理中之具結
    證述內容大致相符，復有查獲刑案現場圖、現場照片，以及
    證人甲○○所繪製之現場圖在卷可稽，堪信被告上揭自白與
    事實相符而，本件事證明確，被告犯行，堪為認定，應依法
    予以論科。
二、核被告所為，係犯刑法第三百二十條第三項、第一項之竊盜
    未遂罪。公訴意旨雖認被告係逾越未上鎖之住宅外牆門扇後
    而竊盜未遂，係涉犯刑法第三百二十一條第二項、第一項第
    二款之加重竊盜未遂罪嫌。惟查，被告所由進入之介於臺中
    縣神岡鄉○○路四十一號及四十一之一號間之通道口雖設有
    鐵門，而延該通道口進入該鐵皮屋車庫門口固亦設有鐵捲門
    ，惟案發當天該通道口之鐵門並未關上，該鐵皮屋車庫門口
    之鐵捲門亦未拉下等節，業據證人甲○○於本院審理時到庭
    結證稱：正常情形下，該二戶住宅間的鐵門是關閉的，案發
    當天也是沒有關上的；而該與住家沒有直接相通的門的車庫
    的鐵捲門通常要到十點或十一點以後才會拉下，案發當天伊
    騎腳踏車外出運動，回來發現被告時大約只有九點多，鐵捲
    門還沒有拉下等語明確，且與常情亦屬相符，堪予採信。則
    被告辯稱：伊並無逾越外牆門扇之行為等語，尚屬可採。是
    公訴意旨所述之事實及論罪尚有未洽，惟此與上揭成罪部分
    乃屬基礎事實同一之犯罪事實，僅加重竊盜之加重條件不具
    備，並經本院當庭諭知變更起訴法條如上所述，附此敘明。
    而被告有偽造有價證券、多次竊盜之前科，最近一次曾於九
    十七年間因竊盜案件，經臺灣雲林地方法院以該院九十七年
    度易字第四二二號判處有期徒刑五月、拘役九十日確定，甫
    於九十八年五月二十九日因徒刑執行完畢而於翌日出監，有
    臺灣高等法院被告前案紀錄表一份在卷足憑，被告受有期徒
    刑之執行完畢後，五年內故意再犯本件有期徒刑以上之罪，
    為累犯，應依刑法第四十七條第一項規定加重其刑。又被告
    欲竊取上揭車牌號碼Ｇ２３—００９號普通重型機車之置物
    箱內之物品，為證人甲○○所發現，始未得逞，是已著手於
    犯罪行為之實行而不遂，為未遂犯，應依刑法第二十五條第
    二項規定，減輕其刑，並依刑法第七十一條第一項規定，先
    加後減之。爰審酌被告不思循正途以謀正當利益，竟為私利
    ，見他人財物即起意行竊，缺乏對他人財產權須予以尊重之
    觀念，惟念及被告犯後已於本院審理中坦承犯行，態度尚可
    ，並衡酌被告係未遂犯，並無犯罪所得，被害人亦無損失等
    一切情狀，量處如主文所示之刑，併諭知易科罰金之折算標
    準，以示懲儆。
據上論斷，應依刑事訴訟法第二百九十九條第一項前段、第三百
條，刑法第三百二十條第三項、第一項、第二十五條第二項、第
四十一條第一項前段、第四十七條第一項、第四十一條第一項前
段，刑法施行法第一條之一第一項、第二項前段，判決如主文。
本案經檢察官胡宗鳴到庭執行職務。
中    華    民    國    98    年    9     月    4     日
                  刑事第十五審判庭  法  官  林學晴
以上正本證明與原本無異。
如不服本判決應於收受判決後10日內向本院提出上訴書狀，並應
敘述具體理由；其未敘述上訴理由者，應於上訴期間屆滿後20日
內向本院補提理由書（均須按他造當事人之人數附繕本）「切勿
逕送上級法院」。
                                    書記官  簡雅文
中    華    民    國    98    年    9     月    4     日
附錄論罪科刑法條
中華民國刑法第320條
（普通竊盜罪、竊佔罪）
意圖為自己或第三人不法之所有，而竊取他人之動產者，為竊盜
罪，處5年以下有期徒刑、拘役或5百元以下罰金。
意圖為自己或第三人不法之利益，而竊佔他人之不動產者，依前
項之規定處斷。
前二項之未遂犯罰之。


司法院資訊處製作；財團法人民間司法改革基金會備份。
